臺灣高雄地方法院刑事判決　　　　　　　　　　　　　九十一年度訴字第九五一號
　　公　訴　人　臺灣高雄地方法院檢察署檢察官
　　被　　　告　甲○○
右列被告因毒品危害防制條例案件，經檢察官提起公訴（九十一年度毒偵字第五八四
號），本院判決如左：
    主  文
甲○○連續施用第一級毒品，處有期徒刑捌月，扣案之海洛因壹小包（淨重零點壹柒
公克）及殘餘海洛因之塑膠鏟貳支，沒收銷燬之；又連續施用第二級毒品，處有期徒
刑伍月，扣案之安非他命柒小包（總計共淨重拾點玖伍公克）、殘餘安非他命之吸食
器壹組，沒收銷燬之。應執行有期徒刑壹年，扣案之海洛因壹小包（淨重零點壹柒公
克）、安非他命柒小包（總計共淨重拾點玖伍公克）、殘餘安非他命之吸食器壹組及
殘餘海洛因之塑膠鏟貳支，均沒收銷燬之。
    事  實
一、甲○○前於民國八十九年間因施用毒品安非他命案件，經本院以八十九年度毒聲
    字第一一０五號及九十年度毒聲字第八０一號先後二次裁定送觀察、勒戒後，均
    無繼續施用毒品之傾向，並由台灣高雄地方法院檢察署檢察官分別以八十九年度
    毒偵字第一三六０號及八十九年度毒偵字第七八七一號為不起訴處分確定，詎仍
    不知悔改，明知海洛因及安非他命均業經公告列為毒品防害防制條例第二條第二
    項之第一、二級毒品，不得非法持有、施用，仍基於施用安非他命之概括犯意，
    自九十年十月間開始至九十一年二月一日上午十一時三十分許，連續在其位於高
    雄縣鳳山市○○路二十四號住處等地，以將安非他命置放於玻璃球吸食器內用打
    火機點火燒烤，再吸食其所產生煙氣之方式，約每隔二、三日即施用安非他命一
    次；復基於施用海洛因之概括犯意，自九十一年一月間起至同年二月一日上午十
    一時三十分許，連續在其上揭住處，以將海洛因摻入香菸吸食之方法，施用海洛
    因四次。嗣為警於九十一年二月一日下午四時五十分許，在前揭住處前查獲，並
    當場從其身上起出安非他命六小包，復於其前揭住處內扣得其所有之海洛因一小
    包（淨重零點一七公克）、安非他命一小包（連同前述於其身上起出之六小包，
    總計共淨重十點九五公克）、殘餘安非他命之吸食器一組及殘餘海洛因之塑膠鏟
    二支。
二、案經高雄縣警察局鳳山分局報請台灣高雄地方法院檢察署檢察官偵查起訴。
    理  由
一、右揭犯罪事實業據被告甲○○坦承不諱，且被告於九十一年二月一日為警查獲後
    採尿送驗結果，均呈嗎啡（按海洛因係由嗎啡化學合成，施用入人體後，水解還
    原成嗎啡，再循嗎啡之代謝方式排出體外）及甲基安非他命陽性反應，此有高雄
    縣衛生局九一煙檢字第一九五號煙毒尿液檢驗成績書附卷可稽，另扣得之疑似海
    洛因晶體及疑似安非他命白粉送驗後，經確定為第一級毒品海洛因及第二級毒品
    安非他命，而扣案之吸食器一組，送驗後確含安非他命殘餘，扣案之塑膠鏟二支
    ，送驗後亦確含海洛因殘餘，此有法務部調查局調科壹字第二二００一二九二三
    號鑑定通知書一紙及高雄醫學大學附設中和紀念醫院檢驗報告單（編號九一０四
    —八二、九一０四—八三、九一０四—八四）三紙在卷足參，足徵被告自白施用
    第一級毒品海洛因及第二級毒品安非他命洵與事實相符，得採為論罪科刑之依據
    。又被告前於八十九年間因施用毒品安非他命案件，經本院以八十九年度毒聲字
    第一一０五號及九十年度毒聲字第八０一號先後二次裁定送觀察、勒戒後，均無
    繼續施用毒品之傾向，並由台灣高雄地方法院檢察署檢察官分別以八十九年度毒
    偵字第一三六０號及八十九年度偵字第七八七一號為不起訴處分確定，有台灣高
    等法院被告全國前案紀錄表可按，被告三犯毒品危害防制條例第十條第一項、第
    二項之罪，應依同條例第二十條第三項之規定論科。
二、核被告所為，係犯毒品危害防制條例第十條第一項施用第一級毒品罪及同條例第
    十條第二項施用第二級毒品罪。公訴人雖僅就被告於九十一年二月一日某時施用
    第一、二級毒品各一次之行為起訴，而未就被告其餘自九十一年一月間起之施用
    第一級毒品海洛因犯行及自九十年十月間起之施用第二級毒品犯行起訴，然前開
    未起訴部分與起訴部分有連續犯之關係，為裁判上一罪，該部分亦為起訴效力所
    及，本院自得一併論處，併此敘明。被告因連續施用第一、二級毒品前持有毒品
    之行為，本應論以連續持有之罪，惟各該次持有毒品之行為均為其後施用毒品之
    行為所吸收，不另論連續持有第一、二級毒品罪。被告先後多次施用第一、二級
    毒品之犯行，時間緊接，犯罪構成要件相同，顯係基於概括犯意反覆為之，應依
    連續犯之規定，各論以一罪，並均加重其刑。又被告所犯上開二罪間，犯意各別
    ，罪名互異，應予分論併。爰審酌被告曾因施用毒品案件，經兩次觀察、勒戒後
    ，均認無繼續施用傾向，經兩次不起訴處分確定，仍不知警惕，猶繼續施用毒品
    ，顯見其惡習已深，無法自拔，非入監服刑不足以戒絕矯正，惟念其犯後坦承犯
    行，且施用毒品僅戕害己身，未危及他人等一切情狀，量處如主文所示之刑，並
    定應執行之刑，以資懲儆。扣案之海洛因一包（淨重零點一七公克）及安非他命
    七小包（總計淨重十點九五公克），經送驗後確定為第一級毒品海洛因及第二級
    毒品安非他命，扣案之塑膠鏟二支及吸食器一組，送驗結果亦確含海洛因及安非
    他命（量微無法秤重），已如前述，因其所含之海洛因及安非他命與扣案物不能
    分離，應視同毒品，均應依毒品危害防制條例第十八條第一項前段之規定，宣告
    沒收銷燬之。又送鑑耗損之海洛因白粉及安非他命晶體，既已滅失，自無庸再予
    宣告沒收銷燬之必要，附此敘明
據上論斷，應依刑事訴訟法第二百九十九條第一項前段，毒品危害防制條例第十條第
一項、第二項、第十八條第一項前段，刑法第十一條、第五十六條、第五十一條第五
款，判決如主文。
中    華    民    國      九十一      年      五      月      三十      日
                                  臺灣高雄地方法院刑事第四庭
                                      審判長法  官  黃建榮
                                            法  官  廖純卿
                                            法  官  盧怡秀
右正本證明與原本無異。
如不服本判決，應於判決送達後十日內，向本院提出上訴狀。
                                            書記官  林宜正
中    華    民    國      九十一      年      五      月      三十      日
附錄論罪科刑法條：
毒品危害防制條例第十條第一、二項：
施用第一級毒品者，處六月以上五年以下有期徒刑。
施用第二級毒品者，處三年以下有期徒刑。
毒品危害防制條例第十八條第一項前段：
查獲之毒品及專供製造或施用毒品之器具，不問屬於犯人與否，均沒收銷燬之。
